---
title: 'Crawler: Public Opinion Platform'
author: "Evian Lin"
date: "2020/01/15"
---

```{r setup, include=FALSE}
knitr::opts_chunk$set(eval = FALSE)
```

Public Opinion Platform公共政策網路參與平台https://join.gov.tw/

```{r}
library(tidyverse)
library(jsonlite)
library(rvest)
library(httr)
```


```{r}
url <- "https://join.gov.tw/idea/index/search/ENDORSING?page=1"

doc <- read_html(url)
class(doc)

nodes_date <- html_nodes(doc, "#searchResult > div > div > div > ul.ul.lileft.clearfix.r_fleft > li")
dates <- html_text(nodes_date)

nodes_title <- html_nodes(doc, "#searchResult > div > div > span > a")
titles <- html_text(nodes_title)

links <- html_attr(nodes_title, name = "href")
pre_link <- "https://join.gov.tw"
links <- str_c(pre_link,links)

nodes_support <- html_nodes(doc, "#searchResult > div > div > div > ul.ul.lileft.clearfix.tool.r_fright > li.show_4 ")
supports <- html_text(nodes_support)
supports <- supports %>% str_extract("\\d")

df <- tibble(titles, dates, supports, links)
```


#title_df 附議中Endorsing
```{r}

title_df <- tibble()

for (p in 1:14) {
    
url <- str_c("https://join.gov.tw/idea/index/search/ENDORSING?page=",p)

doc <- read_html(url)
class(doc)

nodes_date <- html_nodes(doc, "#searchResult > div > div > div > ul.ul.lileft.clearfix.r_fleft > li")
dates <- html_text(nodes_date)

nodes_title <- html_nodes(doc, "#searchResult > div > div > span > a")
titles <- html_text(nodes_title)

links <- html_attr(nodes_title, name = "href")
pre_link <- "https://join.gov.tw"
links <- str_c(pre_link,links)

nodes_support <- html_nodes(doc, "#searchResult > div > div > div > ul.ul.lileft.clearfix.tool.r_fright > li.show_4 ")
supports <- html_text(nodes_support)
supports <- supports %>% str_extract("\\d")

df <- tibble(titles, dates, supports, links)
title_df <- bind_rows(title_df, df)

print(p)
}

saveRDS(title_df, file="../Final Project/data/title_df/endorsing/title_df_endorsing_1223s")
```

#title_df 已成案Completed
Completed的dates是附議通過的日期而非提案的日期，所以下一個cell(0107)重新處理
```{r}
title_df <- tibble()
for (p in 1:12) {
url <- str_c("https://join.gov.tw/idea/index/search/COMPLETED?page=",p)

doc <- read_html(url)
class(doc)

nodes_date <- html_nodes(doc, "#searchResult > div > div > div > ul.ul.lileft.clearfix.r_fleft > li")
dates <- html_text(nodes_date)

nodes_title <- html_nodes(doc, "#searchResult > div > div > span > a")
titles <- html_text(nodes_title)

links <- html_attr(nodes_title, name = "href")
pre_link <- "https://join.gov.tw"
links <- str_c(pre_link,links)

nodes_support <- html_nodes(doc, "#searchResult > div > div > div > ul.ul.lileft.clearfix.tool.r_fright > li.show_2 > span")

supports <- html_text(nodes_support)

df <- tibble(titles, dates, supports, links)
title_df <- bind_rows(title_df, df)

print(p)
}

saveRDS(title_df, file="../Final Project/data/title_df_completed")
```

#01/07
調整completed data的日期
```{r}
title_df <- readRDS("data/title_df/title_df_completed")
url <- (title_df$links[1])
doc <- read_html(url)
html_nodes(doc, "body > div:nth-child(23) > ul > li:nth-child(1) > div > div.process_style > div > p:nth-child(1)") %>% html_text %>% trimws()

#Loops
completed.date.df <- tibble()
for (i in 1:nrow(title_df)) {
    url <- title_df$links[i]
    date <- read_html(url) %>% html_nodes("body > div:nth-child(23) > ul > li:nth-child(1) > div > div.process_style > div > p:nth-child(1)") %>% html_text %>% trimws()
    completed.date.df <- completed.date.df %>% bind_rows(tibble(url,date))
    print(i)
}

#取代原本的
title_df <- title_df %>% 
    select(-dates) %>% 
    left_join(completed.date.df, by = c("links" = "url")) %>%
    rename(dates = date) %>%
    relocate(dates, .after = titles)

saveRDS(title_df, file = "data/title_df/title_df_completed")

```

#未成案 Unsuccessed
```{r}
title_df <- tibble()

for (p in 1:91) {
url <- str_c("https://join.gov.tw/idea/index/search/ABNORMAL?size=100&page=",p)

doc <- read_html(url)

nodes_date <- html_nodes(doc, "ul.ul.lileft.clearfix.fleft > li")
dates <- html_text(nodes_date)

nodes_title <- html_nodes(doc, "#searchResult > div > div > span > a")
titles <- html_text(nodes_title)

links <- html_attr(nodes_title, name = "href")
pre_link <- "https://join.gov.tw"
links <- str_c(pre_link,links)

nodes_support <- html_nodes(doc, "#searchResult > div > div > div > ul.ul.lileft.clearfix.tool.r_fright ")
supports <- html_text(nodes_support)
supports <- supports %>% str_extract('(\\d*)(?=人)')
supports[is.na(supports)] <- 0

df <- tibble(titles, dates, supports, links)

title_df <- bind_rows(title_df,df)

print(p)
}

saveRDS(title_df, file = "data/title_df_unsuccessed")

```

#Comments_testing
```{r}
url <- title_df$links[21]
url
browseURL(url)

"https://join.gov.tw/joinCommentsDebate/board/idea/b0dec804-32e5-4ac0-b015-6f8544613fe1/Positive?page=2&size=10&sort=4&ct=1608555294564"

comments_url <- str_c("https://join.gov.tw/joinCommentsDebate/board/idea/", str_extract(url, "[^\\/]+$"), "/Positive")

comments_url <- "https://join.gov.tw/joinCommentsDebate/board/idea/b0dec804-32e5-4ac0-b015-6f8544613fe1/Positive"


response <- GET(comments_url)
#, config = add_headers("page" = 1, "size" = 10, "sort" = 4, "ct" = 1608555294564))
browseURL(url)
res <- content(response, "text") %>% fromJSON()
res$totalPages
res$result %>% View

url

last_p <- res$totalPages
comments_df <- tibble()
for (p in 1:last_p) {
url <- str_c(comments_url, "?page=", p)
# res <- GET(comments_url, config = add_headers("page" = p, "Referer" = "https://join.gov.tw/styles/propose.css?v=1.1&t=72417758", "User-Agent" = "Mozilla/5.0 (Windows NT 10.0; Win64; x64) AppleWebKit/537.36 (KHTML, like Gecko) Chrome/87.0.4280.88 Safari/537.36")) %>% content("text") %>% fromJSON()
res <- GET(url) %>% content("text") %>% fromJSON()
df <- res$result
comments_df <- comments_df %>% bind_rows(df)
}
```


#Endorsing_Positive_comments_loops
```{r}
title_df <- readRDS("data/title_df/endorsing/title_df_endorsing_1222")
all_comments_df <- tibble()
for (i in 1:nrow(title_df)) {
    url <- title_df$links[i]
    comments_url <- str_c("https://join.gov.tw/joinCommentsDebate/board/idea/", str_extract(url, "[^\\/]+$"), "/Positive")
    res <- GET(comments_url) %>% content("text") %>% fromJSON()
    last_page <- res$totalPages
    comment_df <- tibble()
    for (p in 1:last_page) {
    page_url <- str_c(comments_url, "?page=", p)
    res <- GET(page_url) %>% content("text") %>% fromJSON()
    df <- res$result
    comment_df <- comment_df %>% bind_rows(df)
    }
all_comments_df <- all_comments_df %>% bind_rows(comment_df)
message(i,"/266")
}

saveRDS(all_comments_df, file = "data/endorsing_comments")
```

#Unsuccessed_Positive_comments_loops
```{r}
title_df <- readRDS("../Final Project/data/title_df_unsuccessed")
all_comments_df <- tibble()

start.time <- Sys.time()

for (i in 4087:nrow(title_df)) {
    
    url <- title_df$links[i]
    comments_url <- str_c("https://join.gov.tw/joinCommentsDebate/board/idea/", str_extract(url, "[^\\/]+$"), "/Positive")
    res <- GET(comments_url) %>% content("text") %>% fromJSON()
    last_page <- res$totalPages
    comment_df <- tibble()
    for (p in 1:last_page) {
    page_url <- str_c(comments_url, "?page=", p)
    res <- GET(page_url) %>% content("text") %>% fromJSON()
    df <- res$result
    comment_df <- comment_df %>% bind_rows(df)
    }
    
all_comments_df <- all_comments_df %>% bind_rows(comment_df)
message(i,"/9071")
}

saveRDS(all_comments_df, file = "data/unsuccessed_comments")

end.time <- Sys.time()
time.taken <- end.time - start.time
time.taken

saveRDS(all_comments_df, file = "data/unsuccessed_comments1_from_4087")
```
#Completed_Positive_comments_loops
```{r}
title_df <- readRDS("../Final Project/data/title_df/title_df_completed")
all_comments_df <- tibble()
for (i in 1:nrow(title_df)) {
    
    url <- title_df$links[i]
    comments_url <- str_c("https://join.gov.tw/joinCommentsDebate/board/idea/", str_extract(url, "[^\\/]+$"), "/Positive")
    res <- GET(comments_url) %>% content("text") %>% fromJSON()
    last_page <- res$totalPages
    comment_df <- tibble()
    for (p in 1:last_page) {
    page_url <- str_c(comments_url, "?page=", p)
    res <- GET(page_url) %>% content("text") %>% fromJSON()
    df <- res$result
    comment_df <- comment_df %>% bind_rows(df)
    }
all_comments_df <- all_comments_df %>% bind_rows(comment_df)
message(i,"/228")
}

saveRDS(all_comments_df, file = "data/positive_comments/completed_positive_comments")
```


#Endorsing_Negative_comments_loops
```{r}
rm(list = ls())
title_df <- readRDS("data/title_df/endorsing/title_df_endorsing_1222")
all_comments_df <- tibble()
for (i in 1:nrow(title_df)) {
    url <- title_df$links[i]
    comments_url <- str_c("https://join.gov.tw/joinCommentsDebate/board/idea/", str_extract(url, "[^\\/]+$"), "/Negative")
    res <- GET(comments_url) %>% content("text") %>% fromJSON()
    last_page <- res$totalPages
    comment_df <- tibble()
    for (p in 1:last_page) {
    page_url <- str_c(comments_url, "?page=", p)
    res <- GET(page_url) %>% content("text") %>% fromJSON()
    df <- res$result
    comment_df <- comment_df %>% bind_rows(df)
    }
all_comments_df <- all_comments_df %>% bind_rows(comment_df)
message(i,"/266")
}

saveRDS(all_comments_df, file = "data/negative_comments/endorsing_negative_comments")
```

#Unsuccessed_Negative_comments_loops
```{r}
rm(list = ls())
title_df <- readRDS("../Final Project/data/title_df/title_df_unsuccessed")
all_comments_df <- tibble()

start.time <- Sys.time()

for (i in 1:nrow(title_df)) {
    
    url <- title_df$links[i]
    comments_url <- str_c("https://join.gov.tw/joinCommentsDebate/board/idea/", str_extract(url, "[^\\/]+$"), "/Negative")
    res <- GET(comments_url) %>% content("text") %>% fromJSON()
    last_page <- res$totalPages
    comment_df <- tibble()
    for (p in 1:last_page) {
    page_url <- str_c(comments_url, "?page=", p)
    res <- GET(page_url) %>% content("text") %>% fromJSON()
    df <- res$result
    comment_df <- comment_df %>% bind_rows(df)
    }
    
all_comments_df <- all_comments_df %>% bind_rows(comment_df)
message(i,"/9071")
}

saveRDS(all_comments_df, file = "data/negative_comments/unsuccessed_negative_comments")

end.time <- Sys.time()
time.taken <- end.time - start.time
time.taken
```

#Completed_Negative_comments_loops
```{r}
rm(list = ls())
title_df <- readRDS("../Final Project/data/title_df/title_df_completed")
all_comments_df <- tibble()

start.time <- Sys.time()

for (i in 1:nrow(title_df)) {
    
    url <- title_df$links[i]
    comments_url <- str_c("https://join.gov.tw/joinCommentsDebate/board/idea/", str_extract(url, "[^\\/]+$"), "/Negative")
    res <- GET(comments_url) %>% content("text") %>% fromJSON()
    last_page <- res$totalPages
    comment_df <- tibble()
    for (p in 1:last_page) {
    page_url <- str_c(comments_url, "?page=", p)
    res <- GET(page_url) %>% content("text") %>% fromJSON()
    df <- res$result
    comment_df <- comment_df %>% bind_rows(df)
    }
all_comments_df <- all_comments_df %>% bind_rows(comment_df)
message(i,"/228")
}

saveRDS(all_comments_df, file = "data/negative_comments/completed_negative_comments")

end.time <- Sys.time()
time.taken <- end.time - start.time
time.taken
```


#patch0112
爬取個提案文字並細分為提議內容(content)和利益與影響(impact)
```{r}
#Completed
title.df.completed<- readRDS("data/title_df/title_df_completed")

url <- (title.df.completed$links[2])
browseURL(url)
doc <- read_html(url)
html_nodes(doc, "body > div:nth-child(24) > div.editor.marb_30.clearLineHeight") %>% 
    html_text() %>%
    str_replace_all("\\r", "") %>%
    str_replace_all("\\n", "") %>%
    str_replace_all("\\t", "")


#Loops
unsuccessed.content.df <- tibble()
for (i in 1:nrow(title.df.completed)) {
    url <- title.df.completed$links[i]
    content <- read_html(url) %>% 
        html_nodes("body > div:nth-child(24) > div.editor.marb_30.clearLineHeight") %>% 
        html_text() %>%
        str_replace_all("\\r", "") %>%
        str_replace_all("\\n", "") %>%
        str_replace_all("\\t", "")
        completed.content.df <- completed.content.df %>% bind_rows(tibble(url,content))
    if (i%%10==0) {print(i)}
}

completed.content.df <- completed.content.df %>%
    separate("content", c("content","impact"), sep = "利益與影響") %>%
    mutate(test = str_detect(content, "利益與影響")) %>%
    mutate(content = str_replace(content, "提議內容或建議事項", ""))

saveRDS(completed.content.df, file = "data/content/completed_content")

#Unsuccessed
title.df.unsuccessed<- readRDS("data/title_df/title_df_unsuccessed")

url <- (title.df.unsuccessed$links[2])
browseURL(url)
doc <- read_html(url)
html_nodes(doc, "body > div:nth-child(24) > div.editor.marb_30.clearLineHeight") %>% 
    html_text() %>%
    str_replace_all("\\r", "") %>%
    str_replace_all("\\n", "") %>%
    str_replace_all("\\t", "")


#Loops
unsuccessed.content.df <- tibble()
for (i in 3568:nrow(title.df.unsuccessed)) {
    url <- title.df.unsuccessed$links[i]
    content <- read_html(url) %>% 
        html_nodes("body > div:nth-child(24) > div.editor.marb_30.clearLineHeight") %>% 
        html_text() %>%
        str_replace_all("\\r", "") %>%
        str_replace_all("\\n", "") %>%
        str_replace_all("\\t", "")
        unsuccessed.content.df <- unsuccessed.content.df %>% bind_rows(tibble(url,content))
    if (i%%100==0) {print(i)}
    Sys.sleep(0.1)
}

unsuccessed.content.df <- unsuccessed.content.df %>%
    separate("content", c("content","impact"), sep = "利益與影響") %>%
    mutate(test = str_detect(content, "利益與影響")) %>%
    mutate(content = str_replace(content, "提議內容或建議事項", ""))

saveRDS(unsuccessed.content.df, file = "data/content/unsuccessed_content")
```



